臺灣臺南地方法院刑事判決　　　　　　 94年度簡上字第121號
上　訴　人　臺灣臺南地方法院檢察署檢察官
被　　　告　甲○○　男　26歲（民國67年10月2日生）
上列上訴人因毒品危害防制條例案件，不服本院94年度簡字第
434號，中華民國94年3月31日第一審簡易判決（原聲請案號：94
年度毒偵字第266號；原移送併辦案號：94年度毒偵字第658號）
，提起上訴及移送併辦（94年度毒偵字第1025號），本院管轄第
二審之合議庭判決如下：
    主  文
原判決撤銷。
甲○○連續施用第二級毒品，累犯，處有期徒刑陸月，如易科罰
金，以佰元折算壹日。扣案如附表一所示毒品安非他命沒收並
銷燬之，附表二所示之物沒收。
    事  實
一甲○○前於民國86年間，因施用第二級毒品安非他命案件，經
  本院以87年度毒聲字第198號裁定送觀察、勒戒後，認無繼續
  施用傾向，由臺灣臺南地方法院檢察署檢察官於87年9月22 日
  以87年度偵字第8448號為不起訴處分。復於90年2月至5月間因
  施用第二級毒品安非他命，再由本院先後以90年度毒聲字第
  1415號、90年度毒聲字第2245號裁定送觀察勒戒、強制戒治，
  於91年9月15日戒治期滿執行完畢，並由本院臺南簡易庭於90
  年11月6日以90年度南簡字第780號判處有期徒刑4月確定，甫
  於92年5月11日執行完畢。詎其猶不思悔改，竟基於施用第二
  級毒品安非他命之概括犯意，於上開強制戒治期滿執行完畢後
  五年內，即自92年5月12日後數日起至94年2月12日止，連續在
  臺南市安平區○○○街45號住處內，以將安非他命置於玻璃球
  內燒烤後吸食其煙之方式，連續施用第二級毒品多次。並先後
  於：(一)94年1月17日0時20分許，為警在臺南市○○區○○路
  225 號輕鬆打網際網路店二樓電腦桌上查獲其所持有之第二級
  毒品安非他命3包（驗餘淨重2.91公克，空包裝重0.69公克）
  ，並先後在臺南市警察局第二分局南門派出所、臺南市警察局
  第二分局，經其同意後採尿送驗後，均呈安非他命陽性反應。
  (二)94年2月12日經警持本院法官核發之搜索票搜索甲○○臺南
  市○○○路○段109巷92號5樓之1租屋處時，查獲其所有之安他
  命吸食工具1組，且取得其同意採尿後送驗，結果亦呈安他命
  陽性反應，次第查獲上情。
二案經臺南市警察局第二分局報請臺灣臺南地方法院檢察署檢察
  官偵查後，聲請簡易判決處刑；臺南市警察局第二分局及臺南
  縣警察局善化分局報請同署檢察官偵查後移請併案審理。
    理  由
一被告甲○○經合法傳喚，無正當理由不到庭，惟上開犯罪事實
  ，業據被告於警詢及偵查中坦承不諱，且被告為警查獲後3次
  採集之尿液經送檢驗結果，均呈現安非他命、甲基安非他命陽
  性反應，有臺南市衛生局94年1月20日（煙）南市衛驗字第
  940021號檢驗成績書、長榮大學毒物研究中心94年2月17日及
  94年3月4日出具之確認報告各1紙在卷可稽，復有扣案安非他
  命3小包（驗餘淨重2.91公克，空包裝重0.69公克）及吸食器1
  組扣案可資佐證。又上開扣案之安非他命3小包（不含外包裝
  ，驗餘淨重2.91公克），經送內政部警政署刑事警察局檢驗結
  果，呈安非他命反應，有該局94年2月22日刑鑑字第094001759
  8號函附鑑定書1紙在卷足憑，是被告自白核與事實相符，堪以
  採信。再被告有如事實欄所示違反毒品危害防制條例之施用紀
  錄，亦有上述本院裁定及臺灣臺南地方法院檢察署檢察官不起
  訴處分書、臺灣臺南地方法院檢察署刑案資料查註紀錄表及臺
  灣高等法院被告全國前案紀錄表等文件在卷可按，其於強制戒
  治期滿經不起訴處分後五年內再犯本件施用毒品罪行之事證已
  臻明確，其犯行堪以認定，應依法論科。
二按安非他命為毒品危害防制條例第2條第2項第2款所規範之第
  二級毒品。核被告甲○○所為，係犯毒品危害防制條例第10條
  第2項施用第二級毒品罪。其施用前後持有第二級毒品安非他
  命之低度行為，為其施用之高度行為所吸收，不另論罪。被告
  先後數次犯行，時間緊接，方法相同，觸犯構成要件相同之罪
  名，顯係基於概括犯意為之，為連續犯，依刑法第56條之規定
  ，以一罪論，並加重其刑。又被告有前述之論罪科刑資料，甫
  於92年5月11日執行完畢，其於五年內再犯本件有期徒刑以上
  之罪，為累犯，應依法遞加重其刑。被告於94年1月17日以後
  施用毒品犯行（即移送併辦部分），雖未據起訴，然與已起訴
  之自92年5月12日後某日起至94年1月16日間犯行部分既有連續
  犯之裁判上一罪關係，本院自應併予審理。原審以被告犯行明
  確，予以論科，固非無見，惟原審未及審究被告於94年1月17
  日以後所犯之部分，自有未洽，應由本院將原判決撤銷改判。
  爰審酌被告不思戒除毒癮，一再施用毒品自戕身心，破壞國民
  健康，惟其施用毒品之犯行，在性質上乃屬對自我身心健康之
  自戕行為，尚未嚴重破壞社會秩序、侵害他人權益及於犯罪後
  警訊、偵查中均坦承犯行，態度良好，及原審據以論罪科刑之
  被告犯罪基礎事實原為92年5月12日後某日起至94年1月16日止
  之施用第二級毒品犯行，其未及審酌者僅有被告自94年1月17
  日起至94年2月12日之施用毒品犯行，且距前次之94年1月16日
  施用日僅約20餘日，期間甚短，又施用毒品者具有吸毒之成癮
  性，原具有於一定期間連續施用之特性，若因其此部分之施用
  犯行再加重其刑，則顯係比例失衡等一切情狀，量處如主文所
  示之刑，並諭知易科罰金之折算標準。再按查獲之第二級毒品
  ，不問屬於犯人與否，均沒收銷燬之，毒品危害防制條例第18
  條第1項前段定有明文。是本件扣案之安非他命3小包（不含外
  包裝，合計驗餘淨重2.91公克），應依法宣告沒收併銷燬之；
  扣案之安非他命外包裝3個（合計重0.69公克）及吸食器1組係
  被告所有供其施用毒品之器物，且非專供施用毒品之外別無使
  用於其他正當用途可能之器具，業據被告供述明確，均應依刑
  法第38條第1項第2款之規定宣告沒收。
三被告經合法傳喚，無正當理由不到庭，爰依刑事訴訟法第455
  條之1第3項、第371條之規定，不待其陳述逕行判決。
據上論斷，應依刑事訴訟法第455條之1第1項、第3項、第369條
第1項前段、第364條、第299條第1項前段、第371條，毒品危害
防制條例第10條第2項、第18條第1項前段，刑法第11條前段、第
56條、第47條、第41條第1項前段、第38條第1項第2款，罰金罰
鍰提高標準條例第2條，判決如主文。
本案經檢察官乙○○到庭執行職務。
中　　華　　民　　國　　94　　年　　5 　　月　　31　　日
                 刑事第三庭    審判長法　官  陳欽賢
                                     法　官  黃光進
                                     法　官  莊玉熙
右正本證明與原本無異
本件不得上訴
                                     書記官  陳靜娟
中　　華　　民　　國　　94　　年　　5 　　月　　31　　日
附錄本案論罪科刑法條：
毒品危害防制條例第10條第2項
施用第二級毒品者，處三年以下有期徒刑。
附表一：扣案之安非他命3小包（不含外包裝，合計驗餘淨重2.9
　　　　1公克）。
附表二：1.扣案之安非他命外包裝3個（合計重0.69公克）。
        2.扣案之吸食器1組。
